臺灣臺北地方法院交通事件裁定　　　　100年度交聲字第528號
原處分機關　臺北市交通事件裁決所
聲明異議人
即受處分人　邱宏彥
上列異議人即受處分人因違反道路交通管理處罰條例案件，對於
臺北市交通事件裁決所民國100年4月20日所為之處分（原處分案
號：北市裁罰字第裁22－AEY892091 號）聲明異議，本院裁定如
下：
    主  文
異議駁回。
    理  由
一、原處分意旨略以：異議人即受處分人邱宏彥所有車牌號碼六
    C 一六三三號營業小客車，於民國一百年三月十六日上午八
    時二分許，在臺北市○○○路○段一三四巷「併排停車」，
    經臺北市政府警察局中正第一分局（下稱舉發單位）以受處
    分人違規為由，製發北市警交字第AEY八九二○九一 號舉發
    違反道路交通管理事件通知單（下稱舉發單）逕行舉發，受
    處分人於應到案日期前陳述意見，原處分機關乃依違反道路
    交通管理處罰條第五十六條第一項第六款、道路交通管理事
    件統一裁罰基準及處理細則第四十三條、第四十四條及第六
    十七條等規定，於一百年四月二十日以北市裁罰字第裁二二
    －AEY八九二○九一 號違反道路交通管理事件裁決書，裁處
    受處分人罰鍰新臺幣（下同）一千二百元在案等語。
二、聲明異議意旨略以：那是捷運出口，伊沒有在那邊排班，是
    讓乘客下車云云。
三、按汽車停車時，不得併排停車；汽車駕駛人停車時，有併排
    停車之情形者，處六百元以上一千二百元以下罰鍰，道路交
    通安全規則第一百十二條第一項第十款及道路交通管理處罰
    條例第五十六條第一項第六款分別定有明文。
四、經查，受處分人所有車牌號碼六C 一六三三號營業用小客車
    ，於一百年三月十六日上午八時二分許，在臺北市○○○路
    ○段一三四巷併排停車之事實，有舉發單及舉發照片可佐，
    是上開事實，堪以認定。受處分人固以前情置辯，然觀之卷
    附舉發照片，受處分人所有上開營業用小客車，確實與其他
    營業用小客車停在臺北市○○○路○段一三四巷機車格旁邊
    ，且為依序排隊無誤；而受處分人辯稱係要讓乘客下車，然
    從照片可認，受處分人所有之上揭車輛並無乘客下車之情；
    況，縱有乘客下車之情形，則在乘客下車後受處分人應盡快
    駛離該處，然受處分人並無打開左邊方向燈欲行駛離開該處
    之跡，且當時受處分人所有上揭車輛與後車間尚有空隙仍得
    往左行駛而駛離，並無因前後車夾包無法駛離之情，足見受
    處分人於遭舉發當天恐係因在該處捷運出口處招攬乘客而併
    排停車，而非如其所辯稱係讓乘客下車之故，是受處分人所
    辯，不足為採。
五、綜上，受處分人確有於上開時地併排停車之違規情事，原處
    分機關依違反道路交通管理處罰條例第五十六條第一項第六
    款及違反道路交通管理事件統一裁罰基準及處理細則所訂之
    違反道路交通管理事件統一裁罰基準表之規定，裁處受處分
    人一千二百元罰鍰，核無違誤，是本件受處分人之異議為無
    理由，自應將其異議駁回。
六、據上論斷，應依道路交通管理處罰條例第八十七條第二項，
    道路交通事件處理辦法第十八條，裁定如主文。
中    華    民    國   100    年    5     月    31    日
                              交通法庭法  官  林玉蕙
以上正本證明與原本無異。
如不服本裁定應於送達後5日內向本院提出抗告狀。
                                      書記官  陳怡君
中    華    民    國   100    年    5     月    31    日